臺灣高等法院刑事判決　　　　　　　　94年度上易字第1260號
　　上　訴　人
　　即　被　告　甲○○
上列上訴人因竊盜案件，不服臺灣士林地方法院94年度易字第26
0號，中華民國94年5月24日第一審判決（起訴案號：臺灣士林地
方法院檢察署94年度偵字第155號），提起上訴，本院判決如下
：
    主  文
原判決撤銷。
甲○○攜帶兇器、踰越安全設備、於夜間侵入住宅竊盜，累犯，
處有期徒刑壹年。扣案之藍色手電筒、一字型螺絲起子、活動扳
手各壹支及手套壹隻，均沒收。
    事  實
一、甲○○曾因搶奪案件，經原審於民國91年5月13日以91年度
    訴緝字第15號判處有期徒刑1年，不服該判決提起上訴，經
    本院於91年8月16日以91年度上訴字第1849號判決上訴駁回
    確定，並於92年11月17日縮刑期滿執行完畢。詎其於受前揭
    有期徒刑執行完畢後，仍未悔改，又於93年11月29日夜間18
    時30分許，意圖為自己不法之所有，基於竊盜之犯意，手戴
    其所有之手套1隻，並攜帶其所有之黃色手電筒、客觀上足
    供兇器使用之一字型螺絲起子及活動扳手各1支，以攀爬踰
    越窗戶之安全設備方式侵入乙○○位於臺北市士林區○○○
    路○段220巷21弄38號3樓之住宅 （侵入住宅部分未據告訴）
    ，四處翻動尋覓屋內財物後，在臥室內竊取如附表所示之物
    ，並將之藏置在褲袋內。適乙○○自外返家，見家中有手電
    筒燈光而大喊：「是誰」？甲○○見狀情急欲逃離現場，自
    陽台一躍而下，而受有左側多處肋骨骨折併氣血胸、左側肩
    胛骨骨折、第3腰椎壓迫性骨折等傷害，惟仍負傷逃逸，逃
    至臺北市士林區○○○路○段百齡橋附近時，始遭乙○○及
    柯均垚等人追及逮捕，交由前來處理之警方，並當場扣得甲
    ○○所有供行竊使用之手套1隻及活動板手、一字型螺絲起
    子、黃色手電筒各1支。
二、案經臺北市政府警察局士林分局報告臺灣士林地方法院檢察
    署檢察官偵查起訴。
    理  由
一、上揭犯罪事實，業據被告先後於警詢、原審偵審中及本院調
    查審理時坦承不諱，核與證人乙○○及柯均垚於警詢時之證
    述情節相符，並有乙○○所立具之贓物認領保管收據、贓物
    照片、扣案工具照片各1張、93年日出日沒時刻表1份附卷可
    資佐證，被告自白核與事實相符。本件事證明確，被告犯行
    洵堪認定，應依法論科。
二、按刑法第321 條第1 項第3 款之攜帶兇器竊盜罪，係以行為
    人攜帶兇器竊盜為其加重條件，此所謂兇器，其種類並無限
    制，凡客觀上足對人之生命、身體、安全構成威脅，具有危
    險性之兇器均屬之，且祇須行竊時攜帶此種具有危險性之兇
    器為已足，並不以攜帶之初有行兇之意圖為必要。查本件被
    告甲○○攜帶一字型螺絲起子、活動扳手各1 支，供作行竊
    之用，依一般社會觀念，足對人之生命、身體安全構成威脅
    ，係屬兇器。核被告所為，係犯刑法第321條第1項第1、2、
    3款之加重竊盜罪。被告前有如事實欄所示之論罪科刑紀錄
    ，此有本院被告前案紀錄表1份附卷可稽，其於受有期徒刑
    之執行完畢後，5年以內再犯本件有期徒刑以上之罪，為累
    犯，應依法加重其刑。原審據以論科，被告上訴意旨以原審
    量刑過重指摘原判決不當固無可取，惟被告於夜間攜帶兇器
    踰越被害人之窗戶侵入其住宅行竊，應構成攜帶兇器踰越安
    全設備，於夜間侵入住宅竊盜之罪，原判決誤踰越安全設備
    為踰越門扇，顯有未當（最高法院45年台上字第1443號判例
    參照），原判決既有可議，自應由本院將原判決予以撤銷改
    判。審酌被告之素行不佳，不思以正途謀取財貨，及其犯罪
    之動機、目的、犯罪之手段、所竊得物品之價值、犯罪所生
    之損害、犯罪後之態度等一切情狀，量處如主文所示之刑。
    扣案之手套1隻及活動板手、一字型螺絲起子、藍色手電筒
    各1支，均係被告所有供本件犯罪所用之物，業據被告供明
    在卷，並依刑法第38條第1項第2款規定，宣告沒收。
三、臺灣板橋地方法院檢察署檢送該署94年度偵字第12800號偵
    查卷請求併辦意旨略以：被告甲○○意圖為自己不法所有之
    概括犯意，於（一）民國94年7月20日22時許，以將冷氣搬
    開之方式，自冷氣孔攀爬進入位於台北縣五股鄉○○路○段
    312之22號旁之檳榔攤內，徒手竊取七星牌香菸20包及現金
    新台幣（下同）300元得逞。（二）復於同年月28日1時10分
    許，持客觀上可供作兇器使用之扳手1支，破壞並踰越位於
    台北縣林口鄉○○○街6號「天后宮」神壇鐵窗，侵入神壇
    內竊取酬神金牌115面、純金元寶2枚、神像1尊及現金3萬元
    得逞，甲○○並於同日2時許，在其位於台北縣五股鄉○○
    路150巷5號2樓之住處內，將上揭金牌、金元寶1個以12萬元
    之代價售予鄭信宏（涉犯贓物罪嫌部分，另行聲請簡易判決
    處刑）。嗣於同日17時許，為警循線在台北縣五股鄉○○路
    150 巷5號地下室內查獲，後於同日20時許，循線在台北縣
    三重市○○路103號前查獲鄭信宏。並扣得神像1尊、金元寶
    1枚、七星牌香菸1包、現金6萬3800元及已遭鎔鑄之黃金塊1
    塊（重量為10兩重）等情。認與本案上揭竊盜犯行有連續犯
    裁判上一罪關係，移送本院併辦部分，經查本案之犯罪時間
    為93年11月29日夜間18時30分許，核與移送併辦之犯罪時間
    相距達八月之久，又移送併辦之犯罪時間係在原審94年5月
    24日判決後約二個月所犯，兩案犯罪時間並不緊接，又據被
    告在本院審理中供稱：我於原審判決後已經有改過之心，但
    因為人受傷，沒有生活費，房貸也繳不出來，所以才又臨時
    起意，去行竊併案部分。顯見被告所犯併辦竊盜之犯行部分
    ，係另行起意與本案並無連續犯裁判上一罪之關係，本院依
    法不能併辦，應退回原移送機關自行處理，併予敘明。
據上論斷，應依刑事訴訟法第369條第1項前段、第364條、第299
條第1項前段、刑法321條第1項第1款、第2款、第3款、第47 條
、第38條第1項第2款，判決如主文。
本案經檢察官黃東焄到庭執行職務。
中　　華　　民　　國　　94　　年　　8 　　月　　30　　日
                  臺灣高等法院刑事第二庭
                      審判長法  官  蔡  長  溪
                            法  官  張  傳  栗
                            法  官  楊  貴  志
以上正本證明與原本無異。
不得上訴。
                            書記官  詹  麗  珠
中　　華　　民　　國　　94　　年　　8 　　月　　31　　日
附錄：本案論罪科刑法條全文
中華民國刑法第321條
犯竊盜罪而有左列情形之一者，處六月以上、五年以下有期徒刑
：
一  於夜間侵入住宅或有人居住之建築物、船艦或隱匿其內而犯
    之者。
二  毀越門扇、牆垣或其他安全設備而犯之者。
三  攜帶兇器而犯之者。
四  結夥三人以上而犯之者。
五  乘火災、水災或其他災害之際而犯之者。
六  在車站或埠頭而犯之者。
前項之未遂犯罰之。
附表：
編號  品   項       數量      價值（新臺幣）
 1    黃金項鍊       1條      5970元
 2    黃金珍珠墜     1條      800 元
 3    蘇聯鑽黃金戒   1個      404 元
 4    印台戒         1個      3070元
 5    電刻機         1個      1820元
 6    光沙戒         1個      2950元
 7    黃金耳環       1對      2440元
